臺灣嘉義地方法院刑事判決　　　　　　 96年度簡上字第320號
上　訴　人
即　被　告　甲○○
上列被告因恐嚇等案件，不服本院嘉義簡易庭中華民國96年11月
7 日第一審簡易判決（96年度嘉簡字第1633號，聲請簡易判決處
刑書案號：96年度偵字第7335號），提起上訴，本院管轄之第二
審合議庭判決如下：
    主      文
上訴駁回。
甲○○緩刑貳年，並應於本判決確定之日起壹年內向指定之公益
團體、地方自治團體或社區提供陸拾小時之義務勞務，緩刑期內
付保護管束。
    事實及理由
一、本案經本院審理結果，認第一審以被告甲○○犯刑法第305
    條之恐嚇危害安全罪及同法第309 條第1 項之公然侮辱罪，
    分別判處拘役30日、25日，應執行拘役45日，如易科罰金以
    新臺幣（下同）1 千元折算1 日，其認事用法及量刑均無不
    當，應予維持，並引用第一審判決書記載之事實、理由及證
    據（如附件）。
二、被告雖以原審量刑過重為由，而提起本件上訴。然刑之量定
    ，係實體法上賦予法院得為自由裁量之事項，倘其未有逾越
    或濫用法律所規定裁量之外部及內部性界限，並符合法規範
    之體系及目的，遵守一般有效之經驗及論理法則，即不得任
    意指為違法（最高法院75年臺上字第7033號判例參照）。原
    審基於調查審理所認定之事實，斟酌被告素行尚佳、因父親
    與告訴人發生糾紛，一時失慮致罹刑章，及其犯罪手段、所
    生危害、犯後態度等一切情狀，在法定刑範圍內加以考慮而
    為量處，妥適反應所認定之犯罪事實與全案情節，並未失諸
    苛刻，自無量刑過重可言，本件上訴為無理由，應予駁回。
三、查被告前未曾因故意犯罪受有期徒刑以上刑之宣告，有其臺
    灣高等法院被告前案紀錄表在卷可參，衡以被告係因年邁之
    父親與告訴人發生爭執，因而需至派出所製作筆錄，一時衝
    動，致罹罪章；其已於事發後向告訴人道歉，並經告訴人表
    明願原諒被告，有本院辦理刑事案件電話記錄查詢表及告訴
    人出具之證明書各1 紙附卷可憑（見本院卷第12頁、18頁）
    ；本院因認被告經此次偵、審程序後，當知所警惕，信無再
    犯之虞，原判決所宣告之刑，以暫不執行為適當，爰併予宣
    告緩刑2 年，用啟自新。並參酌被告以及公訴人於本院庭訊
    中對於科刑範圍所表示之意見，依刑法第74條第2 項第5 款
    之規定，命被告於本判決確定之日起1 年內向指定之公益團
    體、地方自治團體或社區提供義務勞務60小時（向何公益團
    體、地方自治團體或社區提供義務勞務，屬執行之問題，應
    由執行檢察官斟酌全案情節及各公益團體、地方自治團體或
    社區之需求指定之）。又受緩刑之宣告而有執行刑法第74條
    第2 項第5 款所定事項者，應於緩刑期間內付保護管束，為
    刑法第93條第1 項第2 款所明定，爰依法併為緩刑期內付保
    護管束之諭知。
據上論斷，應依刑事訴訟法第455 條之1 第1 項、第3 項、第
373 條、第368 條、第74條第1 項第1 款、第2 項第5 款、第93
條第1 項第2款，判決如主文。
本案經檢察官江金星到庭執行職務。
中　   華    民　　國     96 　 年 　12 　月  　31  　日
                   刑事第三庭  審判長法  官  陳 仁 智
                                     法  官  鄭 雅 文
                                     法  官  陳 蒨 儀
上列正本證明與原本無異。
本件不得上訴。
中　　華　　民　　國　　96　　年　　12　　月　　31　　日
                                     書記官  楊 國 色
附錄本判決論罪法條：
刑法第305條
以加害生命、身體、自由、名譽、財產之事，恐嚇他人致生危害
於安全者，處2 年以下有期徒刑、拘役或3 百元以下罰金。
刑法第309條第1項
公然侮辱人者，處拘役或 3 百元以下罰金。
